ko: 육상 종목: 혼성 경기(10종 경기/7종 경기); 원반던지기; 해머던지기; 높이뛰기; 허들; 창던지기; 멀리뛰기; 장거리(5000m 이상); 중거리(800-3000m); 장대높이뛰기; 경보; 릴레이; 포환던지기; 단거리(0-400m); 장애물 경주; 세단뛰기; 범용; 기타
ru: Легкоатлетическая дисциплина: Многоборье (десятиборье/семиборье); Метание диска; Метание молота; Прыжки в высоту; Бег с барьерами; Метание копья; Прыжки в длину; Бег на длинные дистанции (от 5000 м); Бег на средние дистанции (800-3000 м); Прыжки с шестом; Спортивная ходьба; Эстафеты; Толкание ядра; Спринт (0-400 м); Бег с препятствиями (стипль-чез); Тройной прыжок; Универсальная; Другое
fi: Rata- ja kenttälaji: Moniottelut (Kymmenottelu/seitsenottelu); Kiekonheitto; Moukarinheitto; Korkeushyppy; Aitajuoksu; Keihäänheitto; Pituushyppy; Pitkän matkan juoksu (yli 5000 m); Keskipitkän matkan juoksu (800–3000 m); Seiväshyppy; Kilpakävely; Viestijuoksu; Kuulantyöntö; Pikajuoksu (0–400 m); Estejuoksu; Kolmiloikka; Yleiskäyttöinen; Muu
th: การติดตามและวินัยในสนาม: กรีฑารวม (ทศกรีฑา/สัตตกรีฑา); ขว้างจักร; ขว้างค้อน; กระโดดสูง; วิ่งข้ามรั้ว; พุ่งแหลน; กระโดดไกล; วิ่งระยะไกล (5000 ม. ขึ้นไป); วิ่งระยะกลาง (800-3000 ม.); กระโดดค้ำ; เดินทน; วิ่งผลัด; ทุ่มน้ำหนัก; วิ่งระยะสั้น (0-400 ม.); วิ่งวิบาก; เขย่งก้าวกระโดด; สากล; อื่นๆ
sv: Friidrottsgren: Mångkamp (tiokamp/sjukamp); Diskuskastning; Släggkastning; Höjdhopp; Häcklöpning; Spjutkastning; Längdhopp; Långdistans (5000 m+); Medeldistans (800–3000 m); Stavhopp; Gång; Stafett; Kulstötning; Sprint (0–400 m); Hinderlöpning; Tresteg; Universell; Övrigt
da: Atletikdisciplin: Mangekamp (tikamp/syvkamp); Diskoskast; Hammerkast; Højdespring; Hækkeløb; Spydkast; Længdespring; Langdistance (5000 m+); Mellemdistance (800-3000 m); Stangspring; Kapgang; Stafet; Kuglestød; Sprint (0-400 m); Forhindringsløb; Trespring; Universal; Andet
sk-SK: Atletická disciplína: Viacboje (desaťboj/sedemboj); Hod diskom; Hod kladivom; Skok do výšky; Prekážkový beh; Hod oštepom; Skok do diaľky; Dlhé trate (5000 m a viac); Stredné trate (800–3 000 m); Skok o žrdi; Športová chôdza; Štafety; Vrh guľou; Šprinty (0–400 m); Steeplechase; Trojskok; Univerzálne; Iné
sl-SI: Atletika — disciplina: Mnogoboji (deseteroboj/sedmeroboj); Met diska; Met kladiva; Skok v višino; Tek čez ovire; Met kopja; Skok v daljino; Tek na dolge proge (nad 5000 m); Tek na srednje proge (800–3000 m); Skok s palico; Hitra hoja; Štafete; Suvanje krogle; Šprinti (0–400 m); Tek z zaprekami; Troskok; Univerzalno; Drugo
hr-HR: Discipline na stazi i terenu: Višeboji (desetoboj/sedmoboj); Bacanje diska; Bacanje kladiva; Skok u vis; Trčanje s preponama; Bacanje koplja; Skok u dalj; Duge pruge (5000 m+); Srednje pruge (800 – 3000 m); Skok s motkom; Brzo hodanje; Štafete; Bacanje kugle; Sprintovi (0 – 400 m); Trčanje sa zaprekama; Troskok; Univerzalno; Ostalo
pl: Konkurencja lekkoatletyczna: Wieloboje (dziesięciobój/siedmiobój); Rzut dyskiem; Rzut młotem; Skok wzwyż; Biegi przez płotki; Rzut oszczepem; Skok w dal; Biegi długodystansowe (5000 m+); Biegi średniodystansowe (800–3000 m); Skok o tyczce; Chód sportowy; Sztafety; Pchnięcie kulą; Sprinty (0–400 m); Bieg z przeszkodami; Trójskok; Uniwersalne; Inne
nl: Atletiekdiscipline: Meerkamp (tienkamp/zevenkamp); Discuswerpen; Kogelslingeren; Hoogspringen; Hordelopen; Speerwerpen; Verspringen; Lange afstand (5000 m+); Middellange afstand (800-3000 m); Polsstokhoogspringen; Snelwandelen; Estafette; Kogelstoten; Sprint (0-400 m); Steeplechase; Hink-stap-springen; Universeel; Overig
pt-PT: Disciplina de atletismo: Provas combinadas (decatlo/heptatlo); Lançamento do disco; Lançamento do martelo; Salto em altura; Barreiras; Lançamento do dardo; Salto em comprimento; Fundo (5000 m+); Meio-fundo (800-3000 m); Salto com vara; Marcha atlética; Estafetas; Lançamento do peso; Velocidade (0-400 m); Obstáculos; Triplo salto; Universal; Outro
ro-RO: Disciplină de atletism: Probe combinate (decatlon/heptatlon); Aruncarea discului; Aruncarea ciocanului; Săritura în înălțime; Garduri; Aruncarea suliței; Săritura în lungime; Distanță lungă (5000 m+); Distanță medie (800-3000 m); Săritura cu prăjina; Marș; Ștafete; Aruncarea greutății; Sprinturi (0-400 m); Cursă cu obstacole; Triplusalt; Universal; Altele
lt-LT: sekti ir lauko drausmė: Daugiakovė (dešimtkovė / septynkovė); Disko metimas; Kūjo metimas; Šuolis į aukštį; Barjerinis bėgimas; Ieties metimas; Šuolis į tolį; Ilgosios distancijos (5000 m+); Vidutinės distancijos (800–3000 m); Šuolis su kartimi; Sportinis ėjimas; Estafetės; Rutulio stūmimas; Sprintas (0–400 m); Kliūtinis bėgimas; Trišuolis; Universalus; Kita
zh-CN: 田径项目类别: 全能项目（十项全能/七项全能）; 铁饼; 链球; 跳高; 跨栏; 标枪; 跳远; 长跑（5000 米以上）; 中距离跑（800-3000 米）; 撑杆跳; 竞走; 接力; 铅球; 短跑（0-400 米）; 障碍跑; 三级跳; 通用; 其他
cs: Atletická disciplína: Víceboje (desetiboj/sedmiboj); Hod diskem; Hod kladivem; Skok do výšky; Překážkový běh; Hod oštěpem; Skok do dálky; Dlouhé tratě (5000 m+); Střední tratě (800–3000 m); Skok o tyči; Sportovní chůze; Štafety; Vrh koulí; Sprinty (0–400 m); Steeplechase; Trojskok; Univerzální; Jiné
el: Άθλημα στίβου: Σύνθετα αγωνίσματα (Δέκαθλο/Έπταθλο); Δισκοβολία; Σφυροβολία; Άλμα εις ύψος; Δρόμος με εμπόδια; Ακοντισμός; Άλμα εις μήκος; Μεγάλων αποστάσεων (5000 m+); Μεσαίων αποστάσεων (800-3000 m); Άλμα επί κοντώ; Βάδην; Σκυταλοδρομίες; Σφαιροβολία; Αγώνες ταχύτητας (0-400 m); Στιπλ (Steeplechase); Άλμα τριπλούν; Γενικής χρήσης; Άλλο
zh-TW: 田徑運動項目: 全能項目 (十項全能/七項全能); 擲鐵餅; 擲鏈球; 跳高; 跨欄; 擲標槍; 跳遠; 長跑 (5000 公尺以上); 中長跑 (800-3000 公尺); 撐竿跳; 競走; 接力賽; 推鉛球; 短跑 (0-400 公尺); 障礙跑; 三級跳遠; 通用; 其他
ja: 陸上競技種目: 混成競技 (十種競技 / 七種競技); 円盤投; ハンマー投; 走高跳; ハードル; やり投; 走幅跳; 長距離 (5000 m 以上); 中距離 (800〜3000 m); 棒高跳; 競歩; リレー; 砲丸投; 短距離 (0〜400 m); 障害物競走; 三段跳; ユニバーサル; その他
tr: Atletizm disiplini: Çoklu branşlar (Dekatlon/Heptatlon); Disk atma; Çekiç atma; Yüksek atlama; Engelli koşu; Cirit atma; Uzun atlama; Uzun mesafe (5000 m+); Orta mesafe (800-3000 m); Sırıkla atlama; Yürüyüş; Bayrak yarışı; Gülle atma; Sprint (0-400 m); Su engelli koşu; Üç adım atlama; Evrensel; Diğer
fr: Discipline d’athlétisme: Épreuves combinées (décathlon/heptathlon); Lancer du disque; Lancer du marteau; Saut en hauteur; Haies; Lancer du javelot; Saut en longueur; Longue distance (5 000 m+); Demi-fond (800-3 000 m); Saut à la perche; Marche athlétique; Relais; Lancer du poids; Sprints (0-400 m); Steeple; Triple saut; Universel; Autre
pt-BR: Atletismo disciplina: Provas combinadas (decatlo/heptatlo); Lançamento de disco; Lançamento de martelo; Salto em altura; Corrida com barreiras; Lançamento de dardo; Salto em distância; Fundo (5000 m+); Meio-fundo (800-3000 m); Salto com vara; Marcha atlética; Revezamento; Arremesso de peso; Velocidade (0-400 m); Corrida de obstáculos; Salto triplo; Universal; Outra
hu: Sportág: Összetett versenyszámok (tízpróba/hétpróba); Diszkoszvetés; Kalapácsvetés; Magasugrás; Gátfutás; Gerelyhajítás; Távolugrás; Hosszútávfutás (5000 m+); Középtávfutás (800-3000 m); Rúdugrás; Gyaloglás; Váltófutás; Súlylökés; Sprint (0-400 m); Akadályfutás; Hármasugrás; Univerzális; Egyéb
vi: lý thuyết và kỷ luật thực địa: Sự kiện kết hợp (Mười môn phối hợp/Bảy môn phối hợp); Ném đĩa; Ném tạ xích; Nhảy cao; Chạy vượt rào; Ném lao; Nhảy xa; Chạy cự ly dài (5000 m trở lên); Chạy cự ly trung bình (800-3000 m); Nhảy sào; Đi bộ thể thao; Chạy tiếp sức; Đẩy tạ; Chạy nước rút (0-400 m); Chạy vượt chướng ngại vật; Nhảy ba bước; Phổ quát; Khác
bg-BG: Лекоатлетическа дисциплина: Комбинирани дисциплини (Десетобой / Седмобой); Хвърляне на диск; Хвърляне на чук; Скок на височина; Бягане с препятствия; Хвърляне на копие; Скок на дължина; Бягане на дълги разстояния (5000 m+); Бягане на средни разстояния (800 – 3000 m); Овчарски скок; Спортно ходене; Щафети; Тласкане на гюле; Спринтове (0 – 400 m); Стипълчейз; Троен скок; Универсален; Друго
it: Disciplina dell'atletica leggera: Prove multiple (Decathlon/Eptathlon); Lancio del disco; Lancio del martello; Salto in alto; Ostacoli; Lancio del giavellotto; Salto in lungo; Fondo (5000 m+); Mezzofondo (800-3000 m); Salto con l'asta; Marcia; Staffette; Getto del peso; Velocità (0-400 m); Corsa a ostacoli (siepi); Salto triplo; Universale; Altro
en: Track and field discipline: Combined events (Decathlon/Heptathlon); Discus throw; Hammer throw; High jump; Hurdles; Javelin throw; Long jump; Long-distance (5000 m+); Middle-distance (800-3000 m); Pole vault; Race walking; Relays; Shot put; Sprints (0-400 m); Steeplechase; Triple jump; Universal; Other
de: Leichtathletikdisziplin: Mehrkampf (Zehnkampf/Siebenkampf); Diskuswurf; Hammerwurf; Hochsprung; Hürdenlauf; Speerwurf; Weitsprung; Langstrecke (5000 m+); Mittelstrecke (800-3000 m); Stabhochsprung; Gehen; Staffellauf; Kugelstoßen; Sprints (0-400 m); Hindernislauf; Dreisprung; Universell; Sonstiges
nb: Bane- og feltdisiplin: Mangekamp (tikamp/syvkamp); Diskoskast; Sleggekast; Høydehopp; Hekkeløp; Spydkast; Lengdehopp; Langdistanse (5000 m+); Mellomdistanse (800–3000 m); Stavsprang; Kappgang; Stafetter; Kulestøt; Sprint (0–400 m); Hinderløp; Tresteg; Universell; Annet
es: Disciplina de atletismo: Eventos combinados (decatlón/heptatlón); Lanzamiento de disco; Lanzamiento de martillo; Salto de altura; Carrera de vallas; Lanzamiento de jabalina; Salto de longitud; Larga distancia (5000 m+); Media distancia (800-3000 m); Salto con pértiga; Marcha atlética; Relevos; Lanzamiento de peso; Velocidad (0-400 m); Carrera de obstáculos; Triple salto; Universal; Otro